【裁判字號】    98,抗,421
【裁判日期】    981231
【裁判案由】    宣告沒收
【裁判全文】
臺灣高等法院臺南分院刑事裁定           98年度抗字第421號
抗  告  人  甲○○
即  被  告
上列抗告人因宣告沒收案件，不服臺灣嘉義地方法院98年度聲字
第1314號中華民國98年11月20日所為裁定（原聲請案號：臺灣嘉
義地方法院檢察署97年度撤緩字第743號），提起抗告，本院裁
定如下：
    主  文
抗告駁回。
    理  由
一、抗告意旨略以：抗告人以務農及從事工程工作為生，單親扶
    養3名幼子，於民國97年因颱風把溪旁河堤沖毀，抗告人用
    乙炔切割器切割風災後之鋼筋，並無破壞結構，且抗告人並
    無意竊取鋼筋，檢察官以抗告人攜帶凶器竊盜，將乙炔切割
    器聲請法院宣告沒收，抗告人實為不服。又鋼瓶係借的，沒
    收沒道理。為此提起抗告云云。
二、按檢察官依刑事訴訟法第253條或第253條之1為不起訴或緩
    起訴之處分者，對供犯罪所用、供犯罪預備或因犯罪所得之
    物，以屬於被告者為限，得單獨聲請法院宣告沒收，同法第
    259條之1定有明文。
三、原審裁定以：本件抗告人即被告甲○○意圖為自己不法之所
    有，於97年8月5日中午12時許，駕駛車牌號碼9031-NL號自
    小貨車，前往嘉義縣梅山鄉嘉149線公路梅嶺大橋下河床處
    ，利用可作為兇器使用之乙炔切割器，竊取交通部公務總局
    第5區養護工程處所有之鋼筋鐵條1批（重約300公斤），得
    手後，放置於所駕駛之自小貨車上，據為己有，嗣於同日下
    午5時許，警方據報前往上揭地點處理，因而查獲上情，並
    扣得乙炔切割器1組、乙炔氫氣大型鋼瓶3支，因之涉犯刑法
    第321條第1項第3款攜帶兇器竊盜罪，並經臺灣嘉義地方法
    院檢察署檢察官以97年度偵字第6169號為緩起訴處分確定在
    案，有該處分書、臺灣高等法院臺南分院檢察署97年度上職
    議字第3912號處分書及臺灣高等法院被告前案紀錄表各1份
    附卷可稽（見偵查卷第15至16、19頁；本院卷第6頁）。而
    扣案之乙炔切割器1組，為被告所有且係供本件犯罪所用之
    物等情，亦據抗告人於97年8月5日警詢時供承在卷（見警卷
    第6頁），揆諸上揭說明，就此部分檢察官單獨聲請法院沒
    收扣案之乙炔切割器1組，洵屬有據，應予准許。至扣案之
    乙炔氫氣大型鋼瓶3支，則係向他人租借使用，並非被告所
    有之情，業據其於警詢及偵查中供述在卷（見警卷第6頁、
    偵查卷第8頁），而依本件聲請所附其他相關卷證資料，亦
    無證據足認扣案之乙炔氫氣大型鋼瓶3支確係被告所有，是
    扣案之乙炔氫氣大型鋼瓶3支縱係被告供本件犯罪所用之物
    ，然既無證據證明係被告所有，即與前述刑事訴訟法第259
    條之1規定之要件不符，自不得逕予以宣告沒收，因而駁回
    檢察官此部分宣告沒收之聲請。本院經核原審裁定，認事用
    法並無違誤。是抗告人指稱其不該當攜帶凶器竊盜罪，不服
    檢察官將乙炔切割器聲請法院宣告沒收云云，為無理由，應
    予駁回。另抗告意旨指稱：鋼瓶係借的，沒收沒道理云云，
    惟查，原審法院業駁回檢察官就扣案乙炔氫氣大型鋼瓶3支
    宣告沒收之聲請，則該部分既未宣告予以沒收，抗告人執此
    提起抗告，此部分抗告為不合法。綜上所述，抗告人提起
    本件抗告，部分為無理由，部分為不合法，應予駁回。
四、據上論斷，應依刑事訴訟法第411條前段，第412條，裁定如
    主文。
中    華    民    國    98    年    12    月    31    日
                  刑事第四庭    審判長法  官  吳志誠
                                      法  官  吳森豐
                                      法  官  彭喜有
以上正本證明與原本無異。
不得再抗告。
                                      書記官  黃子起
中    華    民    國    98    年    12    月    31    日

司法院資訊處製作；財團法人民間司法改革基金會備份。
